【裁判字號】    99,審易,298
【裁判日期】    990615
【裁判案由】    竊盜
【裁判全文】
臺灣士林地方法院刑事判決             99年度審易字第298號
公  訴  人  臺灣士林地方法院檢察署檢察官
被      告  戊○○
上列被告因竊盜案件，經檢察官提起公訴（98年度偵字第16356
號），被告於本院準備程序中就被訴事實為有罪陳述，經本院裁
定改依簡式程序審理，並判決如下：
    主  文
戊○○所犯如附表二所示之罪，均累犯，各處如附表二所示之刑
。應執行有期徒刑壹年貳月，扣案之鑰匙壹支、活動扳手壹支及
汽油桶（含水管）壹個，均沒收。
    事  實
一、戊○○前因2 次違反麻醉藥品管理條例案件，經法院分別判
    處有期徒刑8 月、5 年7 月確定，嗣經合併定應執行有期徒
    刑6 年確定，於民國85年7 月25日縮短刑期假釋出監，所餘
    期間付保護管束，嗣於假釋期間又因違反肅清煙毒條例等案
    件，經本院以87年度訴字第294 號判決判處應執行有期徒刑
    3 年10月確定，上開假釋遂經撤銷，應執行殘刑有期徒刑3
    年2 月又11日，並與前開於假釋期間所犯之罪所處之刑（即
    有期徒刑3 年10月）接續執行，於94年11月15日縮刑期滿執
    行完畢。詎戊○○猶不知悛悔，復意圖為自己不法之所有，
    或單獨基於竊盜之犯意，或與「甲○○」（未據提起公訴）
    之年籍不詳男子共同基於竊盜之犯意聯絡，先於附表一編號
    1 、2 所示時、地，以附表一編號1 、2 所示方法，竊取如
    附表一編號1 、2 所示之被害人財物得手後，復將附表一編
    號2 所示竊得之自小客車之車牌改懸掛在附表一編號1 所示
    竊得之自小客車上，再於附表一編號3 所示時間，駕駛該車
    前往附表一編號3 所示地點，並以附表一編號3 所示方法，
    著手竊取丁○○所有車牌號碼JU-7177 號自小貨車油箱內之
    汽油而尚未得手之際，即為蔡炎龍、陳維祥當場查覺有異而
    上前詢問，戊○○見事跡敗露，旋即駕駛上開改懸車牌號碼
    2459-XV 之附表編號1 之自小客車逃離現場，經蔡炎龍、陳
    維祥2 人騎駛機車緊追在後，嗣於98年11月26日凌晨4 時30
    分，在臺北市○○○路○ 段182 巷58弄「四分溪」旁攔阻戊○○，並報警處理，經警當場扣得其所竊得之引擎號碼VA-A
    A16565號自小客車1 台（不含車牌，已由乙○○領回）及24
    59-XV 號車牌2 面（已由丙○○領回），並在上揭竊得車輛
    內扣得戊○○所有供作案用之鑰匙1 支、預備供作案用之汽
    油桶（含水管）1 個及「甲○○」所有供作案用之活動扳手
    1 支等物。
二、案經乙○○、丙○○訴由臺北市政府警察局南港分局報告臺
    灣士林地方法院檢察署檢察官偵查起訴，並經本院改依簡式
    程序審理。
    理  由
一、按簡式審判程序之證據調查，不受第159 條第1 項之限制，
    刑事訴訟法第273 條之2 定有明文，是依上開規定，於行簡
    式審判程序之案件，被告以外之人於審判外之陳述，除有其
    他不得作為證據之法定事由外，應認具有證據能力。查本件
    如下引用被告以外之人於審判外之陳述，因本案採行簡式審
    判程序，復無其他不得做為證據之法定事由，揆諸首揭說明
    ，應認均具有證據能力，合先敘明。
二、前揭犯罪事實，業據被告戊○○於警詢時、偵查中及本院準
    備程序時坦承附表一編號1 、3 所示之部分犯罪事實，復於
    本院審理時坦承附表一編號1 、2 、3 所示之全部犯罪事實
    不諱（參見偵卷第19頁至第22頁、第61頁至第62頁、第71頁
    ，本院卷第65頁至第66頁、第144 頁至第147 頁）；其中附
    表一編號1 部分，核與告訴人乙○○於警詢時指訴車輛遭竊
    之被害情節相符（參見偵卷第32頁至第33頁），復有查獲之
    鑰匙1 支扣案及臺北市政府警察局車輛協尋電腦輸入單、臺
    北市政府警察局車輛尋獲電腦輸入單及告訴人乙○○領回遭
    竊之車輛後出具之贓物認領保管單各1 紙在卷可稽（附於偵
    卷第46頁、第48頁至第49頁）；附表一編號2 部分，核與告
    訴人丙○○於警詢時及偵查中指訴其持有使用之車輛車牌遭
    竊之被害情節相符（參見偵卷第29頁至第30頁、第71頁），
    復有查獲扣案之活動扳手1 支及卷附告訴人丙○○領回遭竊
    之車牌後出具之贓物認領保管單1 紙可考（附於偵卷第47頁
    ）；附表一編號3 部分，核與被害人丁○○於警詢時指述其
    貨車油箱蓋遭人開啟置於地上，但油箱內汽油未遭竊取之被
    害情節相符（參見偵卷第27頁至第28頁），復經證人蔡炎龍
    、陳維祥於警詢時陳述渠等發現被告蹲坐於丁○○上開貨車
    油箱蓋旁位置，便趨前查看，發現該車油箱蓋已遭棄置於地
    上，被告正欲竊取該車油箱內之汽油等情屬實（參見偵卷第
    34頁至第39頁），此外，並有查獲扣案之汽油桶（含水管）
    1 個及卷附現場照片6 幀可考（附於偵卷第42頁至第45頁、
    第50頁至第54頁）。綜上事證參互析之，足認被告自白與事
    實相符，可以採信，本案事證至為明確，被告犯行堪以認定
    ，應依法論科。
三、按刑法第321 條第1 項第3 款之攜帶兇器竊盜罪，係以行為
    人攜帶兇器竊盜為其加重條件，此所謂兇器，其種類並無限
    制，凡客觀上足對人之生命、身體、安全構成威脅，具有危
    險性之兇器均屬之，且祇須行竊時攜帶此種具有危險性之兇
    器為已足，並不以攜帶之初有行兇之意圖為必要（最高法院
    79年度台上字第5253號判例參照），查被告於附表一編號2
    行竊時所持之活動扳手1 支，業據被告於本院審理時供明該
    扳手為金屬材質（參見本院卷第146-1 頁），復經扣案可憑
    ，堪認係質地堅硬之器械，如持以行兇，依照一般社會通念
    ，足以對人之生命、身體產生危害，自屬兇器無訛。故核被
    告戊○○所為，就附表一編號1 部分，係犯刑法第320 條第
    1 項竊盜罪；就附表一編號2 部分，被告係持可供兇器使用
    之活動扳手1 支行竊車牌得手，核其所為，係犯刑法第321
    條第1 項第3 款攜帶兇器竊盜罪；就附表一編號3 部分，被
    告於著手竊取被害人丁○○自小貨車油箱內汽油之際，即遭
    發覺而未能得手，核其所為，係犯刑法第320 條第3 項、第
    1 項竊盜未遂罪；公訴意旨就附表一編號2 部分誤認被告係
    犯刑法第320 條第1 項竊盜罪，尚有未洽，惟因基本社會事
    實相同，且經本院於審理時當庭諭知被告另涉犯刑法第321
    條第1 項第3 款攜帶兇器竊盜罪，爰依法變更起訴法條，併
    此敘明；又被告與「甲○○」就附表一編號2 所示之加重竊
    盜犯行，有犯意聯絡及行為分擔，應論以共同正犯，公訴意
    旨未就被告上開犯行與「甲○○」論以共同正犯，核屬疏漏
    ，亦併此指明；就附表一編號3 部分，被告已著手於上開竊
    盜犯行之實行，而未生移置財物於自己實力支配下之結果，
    為未遂犯，爰依刑法第25條第2 項之規定減輕其刑。另被告
    於本院審理時辯稱其到達附表一編號3 所示案發地點時，被
    害人自小貨車之油箱蓋已遭人打開，伊並未使用工具破壞油
    箱蓋，員警在停放一旁之車上所扣得之活動扳手、梅花扳手
    及套桶扳手等工具，均與該次犯行無關等語，核與被害人丁○○於偵查中陳稱其自小貨車油箱蓋並未遭破壞，且該油箱
    蓋用力一轉就會開啟等語（參見同上偵卷第72頁）尚無不符
    ，參以證人蔡炎龍、陳維祥於警詢時亦一致陳稱渠等發覺被
    告形跡可疑而上前查看時，僅發現該自小貨車油箱蓋放在地
    上，並未目擊被告開啟油箱蓋之過程等語在卷（參見同上偵
    卷第34頁至第39頁），則由上開被告、被害人及證人之供述
    參互以觀，被告前揭所辯，尚非無據，此外，本院復查無其
    他證據足資證明被告係使用上開扣案之工具或其他工具開啟
    被害人自小貨車之油箱蓋，依罪疑惟輕之法理，自不得僅以
    被告嗣後經警查獲時，經警在其所駕駛並停放一旁之車上扣
    得上開工具為由，遽認被告此部分亦涉犯攜帶兇器竊盜罪，
    附此敘明。又被告所犯上開3 罪，犯意各別，行為互殊，應
    予分論併罰。再被告有如事實欄所載前案科刑及執行之情形
    ，有臺灣高等法院被告前案紀錄表在卷可考，其於有期徒刑
    執行完畢後5 年內，故意再犯本案有期徒刑以上之各罪，均
    為累犯，應依刑法第47條第1 項之規定加重其刑，並就附表
    一編號3 所示竊盜未遂罪所處之刑之加重及減輕，依法先加
    後減之，公訴意旨漏未就被告上開犯行論以累犯，核屬疏漏
    ，併予指明。爰審酌被告不思循正當途徑獲取財物，因貪圖
    小利而獨自或與他人共同攜帶兇器行竊，對他人財產法益造
    成危害，惟犯後於本院審理中終能坦承犯行，態度尚稱良好
    ，並考量其竊得財物之價值（附表一編號3 所示竊盜犯行並
    未竊得財物），及行竊所得車輛（附表一編號1 部分，不含
    車牌）與車牌（附表一編號2 部分），均已由被害人等領回
    之犯罪危害程度，並其犯罪之動機、目的、智識程度及生活
    狀況等一切情狀，分別量處主文所示之刑，並依法定其應執
    行之刑，以示懲儆。
四、扣案之鑰匙1 支、活動扳手1 把及汽油桶（含水管）1 個，
    係分別供附表一編號1 、2 、3 之犯罪所用或犯罪預備之物
    ，業據被告供明在卷（參見本院卷第145-1 頁），其中鑰匙
    及汽油桶（含水管）係被告所有，而活動扳手則係自「甲○○」之車上拿取，均經被告供明無訛，堪認分屬被告或共犯
    所有之物，爰依刑法第38條第1 項第2 款規定，於各該罪項
    下宣告沒收。至其餘扣案之剪刀、梅花扳手及套桶扳手各1
    支，均無從認定與本案犯行有關，自無從宣告沒收，應由檢
    察官另為適當之處置，附此敘明。
據上論斷，應依刑事訴訟法第299 條第1 項前段、第273 條之1
第1 項、第300 條，刑法第28條、第321 條第1 項第3 款、第32
0 條第1 項、第3 項、第25條第2 項、第47條第1 項、第51條第
5 款、第38條第1 項第2 款，刑法施行法第1 條之1 ，判決如主
文。
本案經檢察官葉乃瑋到庭執行職務。
中    華    民    國    99    年    6     月    15    日
                  刑事第一庭法  官  吳祚丞
以上正本證明與原本無異。
如不服本判決應於收受判決後10日內向本院提出上訴書狀，並應
敘述具體理由；其未敘述上訴理由者，應於上訴期間屆滿後20日
內向本院補提理由書（均須按他造當事人之人數附繕本）「切勿
逕送上級法院」。
                            書記官  丁梅芬
中    華    民    國    99    年    6     月    15    日
附錄論罪科刑法條：
刑法第320條第1項、第3項
意圖為自己或第三人不法之所有，而竊取他人之動產者，為竊盜
罪，處5  年以下有期徒刑、拘役或 5 百元以下罰金。
前二項之未遂犯罰之。
刑法第321條第1項第3款
犯竊盜罪而有左列情形之一者，處 6 月以上、 5 年以下有期徒
刑：
三、攜帶兇器而犯之者。
附表一
┌──┬─────┬───┬─────────┬─────────┐
│編號│犯罪時間  │被害人│犯罪地點          │竊取方式及物品    │
├──┼─────┼───┼─────────┼─────────┤
│1   │98年11月25│乙○○│臺北市○○○路出隧│持其所有之自備鑰匙│
│    │日中午某時│      │道口往成功路5段處 │1 支（業經扣案），│
│    │許        │      │                  │發動乙○○所有車牌│
│    │          │      │                  │號碼CI-5931 號（引│
│    │          │      │                  │擎號碼為VA-AA16565│
│    │          │      │                  │ 號） 之自小客車引│
│    │          │      │                  │擎而竊取該車得手。│
├──┼─────┼───┼─────────┼─────────┤
│2   │98年11月26│丙○○│臺北市○○區○○街│由甲○○在車上把風│
│    │日凌晨2 時│      │大榮貨運後方處    │，戊○○則持「李鴻│
│    │許        │      │                  │祥」所有並放置車上│
│    │          │      │                  │，客觀上足供兇器使│
│    │          │      │                  │用之活動扳手1 支（│
│    │          │      │                  │業經扣案），拆卸停│
│    │          │      │                  │放在該處陳進業所有│
│    │          │      │                  │由丙○○持有使用之│
│    │          │      │                  │自用小客車所懸掛之│
│    │          │      │                  │2459-XV 號車牌車牌│
│    │          │      │                  │2 面。            │
├──┼─────┼───┼─────────┼─────────┤
│3   │98年11月26│丁○○│臺北市南港區研究院│趁丁○○停在該處之│
│    │日凌晨4時2│      │路2 段182 巷四分溪│車牌號碼JU-7177 號│
│    │0分       │      │河堤旁            │自用小貨車油箱蓋已│
│    │          │      │                  │遭不詳之人開啟之機│
│    │          │      │                  │會，著手竊取油箱內│
│    │          │      │                  │汽油。            │
└──┴─────┴───┴─────────┴─────────┘
附表二
┌──────┬───────────────────────┐
│ 犯罪事實   │主文                                          │
├──────┼───────────────────────┤
│附表一編號1 │戊○○犯竊盜罪，累犯，處有期徒刑伍月。扣案之鑰│
│            │匙壹支沒收。                                  │
├──────┼───────────────────────┤
│附表一編號2 │戊○○共同犯攜帶兇器竊盜罪，累犯，處有期徒刑柒│
│            │月，扣案之活動扳手壹支沒收。                  │
├──────┼───────────────────────┤
│附表一編號3 │戊○○犯竊盜未遂罪，累犯，處有期徒刑月。扣案│
│            │之汽油桶（含水管）壹個沒收。                  │
└──────┴───────────────────────┘

司法院資訊處製作；財團法人民間司法改革基金會備份。
